【裁判字號】    88,易,2537
【裁判日期】    890823
【裁判案由】    詐欺
【裁判全文】
臺灣臺北地方法院刑事判決                      八十八年度易字第二五三七號
    公  訴  人  臺灣臺北地方法院檢察署檢察官
    被      告  乙○○
右列被告等因詐欺等案件，經檢察官提起公訴（八十八年度調偵字第五號），本院判
決如左：
    主      文
乙○○連續共同意圖為自己不法之所有，以詐術使人將本人之物交付，處有期徒刑壹
年。
    事      實
乙○○與胡錦輝（另案審理）共同意圖為自己不法之所有，明知渠等之債信已發生問
題，竟仍於八十六年九月間，由胡錦輝以嘉特建設股份有限公司總經理身分，乙○○
以該公司金主身分，向甲○○○股份有限公司佯稱，就台北市○○路○○段三五地號
等十筆土地簽訂合建契約，並已支付地主新台幣（下同）三千七百萬元，但因資金不
足，乃欲將該案讓給甲○○○股份有限公司，該負責人丙○○乃與胡錦輝、乙○○簽
訂協議書，並支付五百萬元，胡錦輝、乙○○並保證於同年十一月三十日前與地主完
成換約手續，然乙○○、胡錦輝事後又乘機基於概括犯意，又以需要支付款項予地主
為由，再向丙○○個人詐騙二百四十萬元，之後即避不見面；甲○○○股份有限公司
乃發函解約，要求退回款項，但乙○○、胡錦輝迄今未予返還甲○○○股份有限公司
，丙○○始知受騙。案經甲○○○股份有限公司及丙○○訴由台灣台北地方法院檢察
署檢察官偵查起訴。
    理      由
一、訊據被告矢未口認有詐欺犯行；辯稱：我是介紹人，我是跟胡錦輝去丙○○那邊
    ，嘉特公司跟我沒什麼關係，我是介紹這塊土地，我與胡錦輝沒什麼關係，是後
    來為了三千萬元的增值稅，胡錦輝才與丙○○弄壞的，我未詐騙等語。惟查，右
    揭事實，業據被害人甲○○○股份有限公司及丙○○指訴綦詳，而卷附之協議書
    、同意書上經被告簽名蓋章為連帶保證人亦為被告所自承，此外復有保管條、解
    約函附卷足按，所辯純為卸責之詞，無足憑信，犯行洵堪認定。
二、核被告所為，係犯刑法第三百三十九條第一項之罪；被告與胡錦輝二人間有犯意
    聯絡及行為分擔，皆為共同正犯；又被告等先後二個詐欺行為，時間緊接、手段
    、罪名相同，顯係基於概括犯意為之為連續犯，應以一罪論並加重其刑。爰審酌
    被告犯罪之動機、手段、犯罪後之態度等一切情狀，量處如主文所示之刑，以示
    懲儆。又同案被告胡錦輝已另案審理，併此敘明。
據上論斷，應依刑事訴訟法第二百九十九條第一項前段、刑法第二十八條、第五十六
條、第三百三十九條第一項，罰金罰鍰提高標準條例第一條前段判決如主文。
本案經檢察官林秀濤到庭執行職務
中      華      民      國      八十九      年     八     月   二十三   日
                                      臺灣臺北地方法院刑事第七庭
                                          法  官  范  仁  勳
右正本證明與原本無異。
如不服本判決，應於判決送達後十日內，向本院提出上訴狀。
                                          書記官  王  黎  輝
中      華      民      國      八十九      年     八     月   二十五   日
附錄本案論罪科刑法條全文：
刑法第三百三十九條
一意圖為自己或第三人不法之所有，以詐術使人將本人或第三人之物交付者，處五年
  以下有期徒刑、拘役或科或併科一千元以下罰金。
二以前項方法得財產上不法之利益或使第三人得之者亦同。
三前二項之未遂犯罰之。


司法院資訊處製作；財團法人民間司法改革基金會備份。
